臺灣屏東地方法院刑事判決　　　　　　　　　　　　　　九十一年度易字第三八號
　　公　訴　人　臺灣屏東地方法院檢察署檢察官
　　被　　　告　丙○○
右列被告因傷害案件，經檢察官聲請簡易判決處刑（九十年度調偵字第五二號），本
院改依通常程序，判決如左：
     主  文
丙○○傷害人之身體，處有期徒刑陸月，如易科罰金，以佰元折算壹日。
     事  實
一、丙○○與乙○○係堂兄弟，兩人於民國九十年七月十七日二十時四十五分許，在
    丙○○位於屏東縣長治鄉德協村永德巷九號家中，酒後因工資問題發生爭執，丙○○竟基於傷害人身體之犯意，持碎酒瓶往乙○○胸部刺擊，致乙○○受有右側
    胸腔穿刺傷，長十公分，寬四公分，深及肺葉之傷害。
二、案經乙○○之妻甲○○訴請台灣屏東地方法院檢察署檢察官偵查聲請簡易判決處
    刑，經本院屏東簡易庭移送本院適用通常程序審理。
     理  由
一、被告丙○○固不否認於上開時、地以碎酒瓶刺傷被害人乙○○之事實，惟辯稱：
    因為乙○○一直打伊，伊才將手舉起來抵擋，因乙○○自己酒後重心不穩，酒瓶
    是不小心刺到乙○○的等語。經查：上開事實，業據被害人乙○○於警、偵訊及
    本院審理中指述甚詳，並有財團法人屏東基督教醫院診斷證明書一紙在卷可稽，
    依上開診斷證明書記載，被害人乙○○送至急診室時已呈低血壓休克狀態，急救
    後至手術室修補肺葉及肋間動靜脈，右胸傷口呈彎月狀，長十公分，寬四公分，
    深及肺葉，被害人所受傷勢不可謂不重，被告若非基於傷害之犯意猛力以碎酒瓶
    刺擊被害人胸部，當不至造成如此嚴重之傷害，是被告辯稱僅以碎酒瓶抵擋云云
    ，顯係臨訟卸責之詞，不足採信。另證人馮進和於警訊中之證言既未經具結，復
    陳稱於被告及被害人打架時已酒醉，看不清楚全部打架情況等語，自無法為被告
    有利之認定。本件事證已明，被告犯行堪以認定。
二、核被告丙○○所為，係犯刑法第二百七十七條第一項之普通傷害罪。爰審酌被告
    之素行、僅因細故即出手傷人、被害人所受傷害嚴重、及被告犯罪後態度，暨與
    被害人成立和解後拒不履行，絲毫未賠償損害等一切情狀，量處如主文所示之刑
    ，並諭知易科罰金之折算標準。另被告持以行兇之碎酒瓶一只並未扣案，又無證
    據證明係被告所有且目前尚屬存在，爰不併為沒收之諭知，併此敘明。
三、本件被害人乙○○雖於偵查中之九十年九月十四日在屏東縣長治鄉調解委員會，
    與被告丙○○成立調解，並經本院核定而視為撤回告訴，然此並不影響其配偶甲○○之獨立告訴權，本院仍應就告訴人甲○○告訴部分加以審判，併予敘明。
據上論斷，應依刑事訴訟法第四百五十二條、第二百九十九條第一項前段，刑法第二
百七十七條第一項、第四十一條第一項前段，罰金罰鍰提高標準條例第一條前段、第
二條，判決如主文。
本案經檢察官王光傑到庭執行職務。
中      華      民      國    九十一    年      三      月    二十一    日
                                      臺灣屏東地方法院刑事第三庭
                                          審判長法  官  黃國永
                                                法  官  余德正
                                                法  官  陳姵君
右正本證明與原本無異。
如不服本判決應於收受本判決後送達後十日內向本院提出上訴書狀，其未敘述上訴理
由者，並得於提起上訴後十日內向本院補提理由書狀（均須按他造當事人之人數附繕
本 ）「切勿逕送上級法院」
                                                書記官   蔡德章
中      華      民      國      九十一      年      三    月  二十一    日
附錄：
中華民國刑法第二百七十七條
 (普通傷害罪)
傷害人之身體或健康者，處三年以下有期徒刑、拘役或一千元以下罰金。
犯前項之罪因而致人於死者，處無期徒刑或七年以上有期徒刑；致重傷者
，處三年以上十年以下有期徒刑。
